【裁判字號】    89,易,3072
【裁判日期】    890908
【裁判案由】    詐欺
【裁判全文】
臺灣板橋地方法院刑事判決                       八十九年度易字第三○七二號
    公  訴  人  臺灣板橋地方法院檢察署檢察官
    被      告  乙○○
右列被告因詐欺案件，經檢察官提起公訴（八十九年度偵緝字第八九七號），本院判
決如左：
    主    文
乙○○連續意圖為自己不法之所有，以詐術使人將本人之物交付，處有期徒刑肆月。
緩刑參年。
    事    實
一、乙○○原在位於臺北縣三重市○○○路○段二七巷三八號經營「和昌鐵工廠」，
    其前未曾與王清標、甲○○夫婦所經營位於臺北縣五股鄉○○路○段一九○之五
    號之「正大不鏽鋼工藝有限公司」（以下簡稱正大公司）有生意往來，詎其明知
    財務狀況不佳，已無清償能力，仍基於意圖為自己不法所有之概括犯意，連續均
    於民國八十七年六月、七月間，以電話或親往上址正大公司處，向王清標、甲○
    ○訛稱：將長期與正大公司合作，並按月結清貨款等語，而先後多次詐購不鏽鋼
    材，使王清標等陷於錯誤，因而於各次交付總價共計新臺幣（下同）十九萬一千
    八百零三元（起訴書漏載八百元，應予補充）之不鏽鋼材。詎乙○○於最後一次
    訂貨時，復訛稱將於數日後給付貨款，惟王清標等依約前往取款時，發現乙○○
    已將和昌鋼鐵廠遷移處所，而未依約返還所欠款項，至此王清標等始知受騙。
二、案經被害人甲○○訴請臺灣板橋地方法院檢察署檢察官偵查起訴。
    理    由
一、訊之被告乙○○固坦承曾於前開時地向王清標等購買不鏽鋼材共計十九萬一千八
    百零三元而未給付貨款等情不諱，惟矢口否認其有何詐欺之犯行，辯稱：其係因
    積欠地下錢莊債務，為免被找到，始遷移公司處所，並非故不清償貨款，且其亦
    有囑請友人丙○○將最後一次訂貨之不鏽鋼材返還予王清標等云云。經查，右揭
    訂貨而未給付貨款之事實，業據被害人甲○○於偵審中均指述甚詳，復有出貨單
    六紙及請款明細單、被告名片各一紙等件附於偵查卷可稽；而被告於偵審中既均
    陳稱其向地下錢莊借款，而因無法清償，為免被找到始遷移公司處所，其當時並
    無款項償還等語（見偵查卷第十五頁、本院八十九年八月二十九日審判筆錄），
    顯見被告於訂貨時應已無資力返還款項至明；則被告既亦自承其前與被害人等並
    無生意往來，然於初次訂貨時，有表示將長期與正大公司合作，並按月結清貨款
    ，惟其嗣後除擬返還最後一次所訂貨物外，尚有約五、六萬元之貨款並未給付等
    語無訛（見本院八十九年八月二十九日審判筆錄），是縱被告所辯曾透過友人返
    還最後一次訂購之貨物予被害人等之情屬實，然其於向被害人價購不鏽鋼材之時
    ，即知其無力依約給付貨款，而仍藉詞將與被害人王清標、甲○○長期合作，並
    按月給付貨款，使被害人等信以為真，因而陷於錯誤交付貨物，被告存有不法所
    有之意圖甚明。綜上所述，被告所辯未為詐欺之行為，核屬畏究飾責之詞，尚難
    採信。本件事證已臻明確，被告犯行堪予認定，應依法論科。
二、核被告所為，係犯刑法第三百三十九條第一項之詐欺取財罪。其先後多次詐欺之
    多犯行，時間緊接，犯罪構成要件相同，顯係基於概括犯意反覆為之，應依連續
    犯之規定論以一罪，並依法加重其刑。爰審酌被告之素行尚佳，其犯罪之動機係
    因財務窘困，始出此下策，與其目的、手段、所生危害及犯後態度不佳未能坦承
    犯行，惟已與被害人和解，有偵查卷附和解書一件可參等一切情狀，量處如主文
    所示之刑，以示懲儆。次查，被告前未曾受有期徒刑以上刑之宣告，此有臺灣高
    等法院檢察署刑案紀錄簡覆表一份在卷可考，其因一時失慮，致罹刑章，現已與
    被害人和解給付貨款，此有和解書一件附於偵查卷可按，本院因認對其所宣告之
    刑以暫不執行為適當，爰併諭知緩刑三年，以勵自新。
據上論斷，應依刑事訴訟法第二百九十九條第一項前段，刑法第五十六條、第三百三
十九條第一項、第七十四條第一款，罰金罰鍰提高標準條例第一條前段，判決如主文
。
本案經檢察官潘翠雪到庭執行職務
中      華      民      國      八十九      年      九      月    八    日
                                      臺灣板橋地方法院刑事第一庭
                                          法  官  邱 靜 琪
右正本證明與原本無異
如不服本判決，應於送達後十日內向本院提出上訴狀
                                          書記官  劉 日 賓
中      華      民      國      八十九      年      九      月    十一  日
附錄本案論罪科刑法條全文：
刑法第三百三十九條第一項：
意圖為自己或第三人不法之所有，以詐術使人將本人或第三人之物交付者，處五年以
下有期徒刑、拘役或科或併科一千元以下罰金。
以前項方法得財產上不法之利益或使第三人得之者亦同。
前二項之未遂犯罰之。


司法院資訊處製作；財團法人民間司法改革基金會備份。
